Esteban Rodriguez

Developer Full Stack

Desarrollador de software con sólida experiencia en C# y el ecosistema .NET. Especializado en bases de datos relacionales como SQL Server y PostgreSQL. Conocimiento en análisis de datos. Competente en el desarrollo y mantenimiento de sistemas, depuración de aplicaciones complejas y soluciones innovadoras. Familiarizado con HTML, CSS, JavaScript, Node.js y GitHub. Actualmente ampliando conocimientos en tecnologías móviles y multiplataforma como Flutter y React.



- estebanrdrgz6@gmail.com
- Posadas, Misiones, Argentina
- in linkedin.com/in/rdz6

- +54 3764716233
- stebanrdz6.github.io/EstebanRDZ/
- github.com/EstebanRDZ6

EDUCACIÓN

Licenciatura en Sistemas de Información Universidad Nacional de Misiones

01/2022 - Present

Apóstoles, Misiones

Analista en Sistemas de Computación Institución/Lugar de Educación

01/2022 - Present

Apóstoles, Misiones

<u>SKILLS</u>



WORK EXPERIENCE

Desarrollador de aplicaciones Remoto/Argentina

06/2024 - 11/2024

Colaboré con una aplicación implementando funciones de control de inventario y generación de informes. Con sistema de código de barras.

Logros/Tarea

- Colaboré en el diseño y optimización de una aplicación de control de stock para pequeñas empresas.
- Implementé mejoras en la base de datos SQL Server y personalicé la aplicación para diversas empresas.
- Funcionalidades integradas de control de inventario, generación de informes y sistema de código de barras.

Operador de PC

Remoto/Aberturas

11/2021 - 10/2024

Me dedicaba a la Venta y Marketing de aberturas, rejas, puertas, mosquiteros, por Marketplace

Logros/Tareas

- Gestione la venta y marketing de aberturas, rejas, puertas y mosquiteros a través de Marketplace.
- Fui encargado de registrar el stock y gestionar los pedidos de productos.
- Fui encargado de calcular y coordinar el envío de los productos a los clientes.
- Brindé asesoramiento integral a los clientes, asegurando una experiencia de compra satisfactoria.
- Realicé seguimiento constante de los pedidos para garantizar la satisfacción del cliente.

PERSONAL PROJECTS

Aplicación para un Abogado (12/2024 - Present)

 Estoy desarrollando una aplicación para mi tío, que es abogado, con el objetivo de crear un flujo de ingresos pasivos en el futuro.

ORGANIZATIONS

Despensa Silvia (01/2015 - Present)

Operador de Pc de nuestro negocio Familiar

CERTIFICATES

Prevención de Riesgos en el Trabajo con Electricidad (02/2023 - 03/2023)

Certificado: Argentina Programa Febrero - Abril 2022 (10/2021 - 04/2022)

LANGUAGES

Inglés

Español

Professional Working Proficiency

Native or Bilingual Proficiency

INTERESTS

Desarrollo de Software

Desarrollador Full Stack

Administrador de Base de datos